---
title: "zhipuai"
output: rmarkdown::html_vignette
vignette: >
  %\VignetteIndexEntry{zhipuai}
  %\VignetteEngine{knitr::rmarkdown}
  %\VignetteEncoding{UTF-8}
---

```{r, include = FALSE}
knitr::opts_chunk$set(
  collapse = TRUE,
  comment = "#>",
  eval = FALSE  # 设置所有代码块默认不执行
)
```

```{r setup}
# library(cailab.utils)
devtools::load_all()
```

## 生成批处理任务

使用 `zhipuai_batch_build()` 函数生成批处理任务。可以分别指定模型(`model`)、系统提示词(`system_prompt`)、请求ID(`request_id`)、用户提示词（`user_prompt`）等参数。如果用户提示词为空，则自动将传入的数据放到用户提示词中。

每个数据生成一个请求，写入文件中时，一行一个请求。

```{r}
# 生成批处理任务
data = list(
  question1 = "你好",
  question2 = "你叫什么名字？",
  question3 = "你今年几岁？"
)

list = lapply(seq_along(data), function(i) {
  request_id = names(data)[i]
  zhipuai_batch_build(
    data[[i]],
    request_id = request_id,
    model = "glm-4-flash",
    system_prompt = "请用温柔的语气回复我"
  )
})

temp_file = tempfile(fileext = ".jsonl")
writeLines(unlist(list), temp_file)
```

## 提交批处理任务

提交批处理任务分为 2 步。

1. 上传文件到服务器：这一步调用 `zhipuai_file_upload()` 函数，返回文件ID。
2. 使用服务器中的文件创建批处理任务：这一步调用 `zhipuai_batch_create()` 函数，返回批处理任务ID。

```{r}
file_id = zhipuai_file_upload(temp_file)
batch_id = zhipuai_batch_create(file_id)
```

**说明**：提交任务需要用到 API 密钥，请确保已经设置环境变量 `ZHIPUAI_API_KEY`。

## 查询批处理任务状态

使用 `zhipuai_batch_status_get()` 函数查询批处理任务状态。返回的数据结构包含任务的完整信息，包括：

返回的数据结构包含以下字段（部分）:

- `id`: 批处理任务的唯一标识符
- `object`: 对象类型,固定为"batch"
- `endpoint`: API 端点,表示任务类型
- `input_file_id`: 输入文件的ID
- `status`: 任务状态,可能的值包括:
  - validating: 验证中
  - in_progress: 处理中
  - completed: 已完成
  - failed: 失败
  - expired: 已过期
  - cancelled: 已取消
- `output_file_id`: 输出文件的ID
- `error_file_id`: 错误文件的ID
- `created_at`: 创建时间戳
- `in_progress_at`: 开始处理时间
- `request_counts`: 请求统计信息
  - total: 总请求数
  - completed: 已完成数
  - failed: 失败数
- `metadata`: 元数据
  - description: 任务描述（用户自定义的说明）

例如:

```{r}
batch_status = zhipuai_batch_status_get(batch_id)
batch_status
```

使用 `zhipuai_batch_status_check()` 函数持续检测批处理任务状态。待任务完成后，会返回任务结果的文件 URL。

```{r}
result_file = zhipuai_batch_status_check(batch_id, interval = 1, timeout = 3)
result_file
```

## 下载批处理任务结果

```{r eval = FALSE}
result_file_path = tempfile(fileext = ".jsonl")
zhipuai_file_download(result_file$output, result_file_path)
```

## 解析批处理任务结果

对于不同的任务（或模型），智谱 AI 返回的结果格式不同。因此，需要根据任务类型（或模型）选择不同的解析函数。

### 聊天任务

```{r}
# 可以正常解析的结果
file_path = system.file("extdata", "zhipuai-batch-chat-result-output.jsonl", package = "cailab.utils")
lines <- readLines(file_path, encoding = "UTF-8")
lapply(lines, zhipuai_result_chat_parser) |> 
  dplyr::bind_rows()

zhipuai_batch_results_parse(file_path, type = "chat")
```
